«Mélanges» (dossiers de clients) de l’étude XXIX. MC/ET/XXIX/678-MC/ET/XXIX/704, MC/ET/XXIX/1519-MC/ET/XXIX/1530 (1475-1930)
Archives nationales
«Mélanges» (dossiers de clients) de l’étude XXIX
1475-1930
MC/ET/XXIX/678-MC/ET/XXIX/704, MC/ET/XXIX/1519-MC/ET/XXIX/1530
Etude XXIX
3,5 ml ou 26 cartons (boîtes 10 cm, 10,5 cm, 12,5 cm ou 15 cm)
Archives nationales de France
Autres documents de l'étude (dossiers de clients, comptabilité...): s'agissant d'archives privées, ces documents sont communicables selon les modalités fixées par le déposant ou le donateur.
Certains documents ne sont pas accessibles en raison de leur mauvais état de conservation.
Don
Accès aux instruments de recherche de tous les notaires de l'étude XXIX
Archives de l'étude XXIX
- Terres et seigneurie de Meudon., 1739-1743; MC/ET/XXIX/678-MC/ET/XXIX/685; Becquerel, Antoine; Bellehache, Jean; Bourgeois, Richard; Charles, Jacques I; Charles, Jacques II; Dupuys, Jean; Huart, Claude; Huart, Pierre I; Perier
  Meudon (Hauts-de-Seine, canton)
  - Expéditions et brevets de divers notaires., 1563-1649; MC/ET/XXIX/678; Becquerel, Antoine; Bellehache, Jean; Bourgeois, Richard; Charles, Jacques I; Charles, Jacques II; Dupuys, Jean; Huart, Claude; Huart, Pierre I; Perier
    Becquerel, Antoine: inventaire de la femme de Salomon Champion, 12 mai 1563.
    Bellehache, Jean: 5 août 1649.
    Bourgeois, Richard: 1603-1634 (brevets).
    Charles, Jacques I et Jacques II: 1621-1640 (brevets) dont un contrat d’emprunt de la fabrique de Saint-Nicolas-du-Chardonnet pour payer la construction du clocher et divers autres travaux, 28 octobre 1626.
    Dupin, sergent à verge au Châtelet, inventaire de Pierre de Lestoile, 15 octobre 1611.
    Dupuys, Jean: vente d’une maison rue Galande, 26 février 1626.
    Huart, Claude ou Huart, Pierre I: un brevet, 29 octobre 1624.
    Levesque, inventaire (incomplet du commencement et de la fin, cotes 109 à 177), décembre1615.
    Parfait (notaire non identifié): vente rurale, 26 septembre 1612.
    Perier: 1620 et 1636 (brevets).
    Champion, Salomon; Levesque; Parfait; Saint-Nicolas-du-Chardonnet (paroisse); Galande (rue); inventaire après décès; acte de vente; brevet notarié; copie authentique; Dupin
  - Chaville: déclarations., 7 octobre 1739-3 mai 1743; MC/ET/XXIX/679
    Chaville (Hauts-de-Seine)
  - Terrier de Clamart., 6 juin 1738-5 février1740; MC/ET/XXIX/680
    Clamart (Hauts-de-Seine)
  - Terrier de Clamart (suite)., 1er mars 1740-18 août1743; MC/ET/XXIX/681
  - Terrier de Fleury (auj. Meudon-Val-Fleury)., 23 juin 1738-6 juin1743; MC/ET/XXIX/682
  - Terrier de Meudon (auj. Meudon-Val-Fleury)., 22 juin 1738-31 mai 1739; MC/ET/XXIX/683
  - Terrier de Meudon (suite)., 1er juin 1739-1er avril 1742; MC/ET/XXIX/684
    Caisal, greffier et notaire au bailliage de Meudon.
  - Terrier du roi., 18 juillet 1736-12 décembre 1740; MC/ET/XXIX/685
    Dépôt des déclarations reçues aux terres du roi, constaté par reconnaissances sous seing privé du 22 février 1741, en exécution d’un arrêt du Conseil du 8 mars 1740 (125 déclarations, Langloix, père et fils, notaires au Châtelet).
    dépôt de pièces
- Domaines de Versailles, Marly, Saint-Germain-en-Laye et Meudon., 1736-1743; MC/ET/XXIX/686-MC/ET/XXIX/697; Becquerel, Antoine; Bellehache, Jean; Bourgeois, Richard; Charles, Jacques I; Charles, Jacques II; Dupuys, Jean; Huart, Claude; Huart, Pierre I; Perier
  Meudon (Hauts-de-Seine, canton); Versailles (Yvelines, arrondissement); Marly-le-Roi (Yvelines, canton); Saint-Germain-en-Laye (Yvelines, arrondissement)
  - Répertoire des déclarations., 1736-1741; MC/ET/XXIX/686
    Répertoire des déclarations reçues par Billiot et Courant, son successeur, notaires à Saint-Germain et déposées à Bouron le 23 février 1741, en exécution d’un arrêt du Conseil du 8 mars 1740.
    Saint-Germain-en-Laye (Yvelines, arrondissement)
  - Domaines de Versailles, Marly, Saint-Germain-en-Laye et Meudon., Avril-mai 1737; MC/ET/XXIX/687; Becquerel, Antoine; Bellehache, Jean; Bourgeois, Richard; Charles, Jacques I; Charles, Jacques II; Dupuys, Jean; Huart, Claude; Huart, Pierre I; Perier
    Déclarations des paroisses de Saint-Léger, Le Pecq, Bougival, La Celle, Louveciennes et autres paroisses.
    Meudon (Hauts-de-Seine, canton); Versailles (Yvelines, arrondissement); Marly-le-Roi (Yvelines, canton); Saint-Germain-en-Laye (Yvelines, arrondissement); Saint-Léger-en-Yvelines (Yvelines); Le Pecq (Yvelines); Bougival (Yvelines); La Celle-les-Bordes (Yvelines); La Celle-Saint-Cloud (Yvelines); Louveciennes (Yvelines)
  - Domaines de Versailles, Marly, Saint-Germain-en-Laye et Meudon., Juin 1737; MC/ET/XXIX/688; Becquerel, Antoine; Bellehache, Jean; Bourgeois, Richard; Charles, Jacques I; Charles, Jacques II; Dupuys, Jean; Huart, Claude; Huart, Pierre I; Perier
  - Domaines de Versailles, Marly, Saint-Germain-en-Laye et Meudon., Janvier-mars 1738; MC/ET/XXIX/689; Becquerel, Antoine; Bellehache, Jean; Bourgeois, Richard; Charles, Jacques I; Charles, Jacques II; Dupuys, Jean; Huart, Claude; Huart, Pierre I; Perier
  - Domaines de Versailles, Marly, Saint-Germain-en-Laye et Meudon., Avril-juillet 1738; MC/ET/XXIX/690; Becquerel, Antoine; Bellehache, Jean; Bourgeois, Richard; Charles, Jacques I; Charles, Jacques II; Dupuys, Jean; Huart, Claude; Huart, Pierre I; Perier
  - Domaines de Versailles, Marly, Saint-Germain-en-Laye et Meudon., Août-décembre 1738; MC/ET/XXIX/691; Becquerel, Antoine; Bellehache, Jean; Bourgeois, Richard; Charles, Jacques I; Charles, Jacques II; Dupuys, Jean; Huart, Claude; Huart, Pierre I; Perier
  - Domaines de Versailles, Marly, Saint-Germain-en-Laye et Meudon., Janvier-mars 1739; MC/ET/XXIX/692; Becquerel, Antoine; Bellehache, Jean; Bourgeois, Richard; Charles, Jacques I; Charles, Jacques II; Dupuys, Jean; Huart, Claude; Huart, Pierre I; Perier
  - Domaines de Versailles, Marly, Saint-Germain-en-Laye et Meudon., Avril-septembre 1739; MC/ET/XXIX/693; Becquerel, Antoine; Bellehache, Jean; Bourgeois, Richard; Charles, Jacques I; Charles, Jacques II; Dupuys, Jean; Huart, Claude; Huart, Pierre I; Perier
  - Domaines de Versailles, Marly, Saint-Germain-en-Laye et Meudon., Octobre 1739- février 1740; MC/ET/XXIX/694; Becquerel, Antoine; Bellehache, Jean; Bourgeois, Richard; Charles, Jacques I; Charles, Jacques II; Dupuys, Jean; Huart, Claude; Huart, Pierre I; Perier
  - Domaines de Versailles, Marly, Saint-Germain-en-Laye et Meudon., Mars 1740-janvier 1741; MC/ET/XXIX/695; Becquerel, Antoine; Bellehache, Jean; Bourgeois, Richard; Charles, Jacques I; Charles, Jacques II; Dupuys, Jean; Huart, Claude; Huart, Pierre I; Perier
  - Domaine de Viroflay: déclarations., 2 juillet 1739-3 mai 1743; MC/ET/XXIX/696; Becquerel, Antoine; Bellehache, Jean; Bourgeois, Richard; Charles, Jacques I; Charles, Jacques II; Dupuys, Jean; Huart, Claude; Huart, Pierre I; Perier
    Viroflay (Yvelines, canton)
  - Terrier de Saint-Germain-en Laye et du Pecq, Versailles (parc aux cerfs, paroisse Notre-Dame), Le Chesnay, Le Pecq, Port de Marly, Marly et autres paroisses., 6 août 1736-28 juillet 1741; MC/ET/XXIX/697; Becquerel, Antoine; Bellehache, Jean; Bourgeois, Richard; Charles, Jacques I; Charles, Jacques II; Dupuys, Jean; Huart, Claude; Huart, Pierre I; Perier
    Ballot, notaire à Paris (avec six états).
    Déclarations. 1er juillet 1736-27 mai1740 (avec répertoire). Sillègue, notaire à Versailles.
    Terrier de Meudon: répertoires des déclarations. Caisel, notaire à Meudon.
    -paroisses de Meudon, Chaville, Viroflay.
    -paroisses de Fleury et Clamart. 22 juin 1738-18 août 1743
    Marly-le-Roi (Yvelines, canton); Saint-Germain-en-Laye (Yvelines, arrondissement); Saint-Léger-en-Yvelines (Yvelines); Le Pecq (Yvelines); Versailles (Yvelines, arrondissement); Le Chesnay (Yvelines, canton); Le Port-Marly (Yvelines); Marly-le-Roi (Yvelines, canton); Meudon (Hauts-de-Seine, canton); Chaville (Hauts-de-Seine, canton); Viroflay (Yvelines, canton); Clamart (Hauts-de-Seine, canton); Fontenay-le-Fleury (Yvelines)
- Maison rue de la Madeleine, n°2., 1761-1762; MC/ET/XXIX/698; Becquerel, Antoine; Bellehache, Jean; Bourgeois, Richard; Charles, Jacques I; Charles, Jacques II; Dupuys, Jean; Huart, Claude; Huart, Pierre I; Perier
  Procès-verbal d’expertise pour la maçonnerie et la charpenterie, propriété de François Gédéon, marchand, notaire au Châtelet.
  Madeleine (rue de la); Gédéon, François; rapport d'expertise; procès-verbal
- Comptes de recettes et de dépenses., 26 octobre 1643-28 avril 1645; MC/ET/XXIX/699; Becquerel, Antoine; Bellehache, Jean; Bourgeois, Richard; Charles, Jacques I; Charles, Jacques II; Dupuys, Jean; Huart, Claude; Huart, Pierre I; Perier; 35,5 x 23 x 3 cm Registre, plusieurs feuillets arrachées.
  Comptes de recettes et de dépenses de Lafontaine, commis d’un marchand de bois et de charbon.
  Lafontaine; compte de gestion; registre
- Terrier de Saint-Gérand[-de-Vaux] pour Philibert Orry, contrôleur général des Finances., 6 octobre 1731-18 janvier 1737; MC/ET/XXIX/700; Becquerel, Antoine; Bellehache, Jean; Bourgeois, Richard; Charles, Jacques I; Charles, Jacques II; Dupuys, Jean; Huart, Claude; Huart, Pierre I; Perier; 39 x 26 cm, 99 folios. Registre
  1er registre.
  registre; Saint-Gérand-de-Vaux (Allier); Orry, Philibert
- Terrier de Saint-Gérand[-de-Vaux], Saint-Loup, pour Jean de Bertin, puis Philibert Orry., 4 novembre 1729-6 juillet 1739; MC/ET/XXIX/701; Becquerel, Antoine; Bellehache, Jean; Bourgeois, Richard; Charles, Jacques I; Charles, Jacques II; Dupuys, Jean; Huart, Claude; Huart, Pierre I; Perier; 39 x 26 cm, table en tête. 132 bis et 72 à 99 feuillets. Registre
  2e registre.
  registre; Orry, Philibert; Saint-Gérand-de-Vaux (Allier); Bertin, Jean de; Saint-Loup (Allier)
- Terrier de Guise à Jean de Bertin., 15 septembre 1730-6 octobre1740; MC/ET/XXIX/702; Becquerel, Antoine; Bellehache, Jean; Bourgeois, Richard; Charles, Jacques I; Charles, Jacques II; Dupuys, Jean; Huart, Claude; Huart, Pierre I; Perier; 39 x 26 cm, 57 feuillets. Registre
  3e registre.
  registre; Bertin, Jean de; Guise (Aisne)
- Terrier de Saint-Gérand, Saint-Loup, Guise., 24 novembre 1737-4 octobre 1738.; MC/ET/XXIX/703; Becquerel, Antoine; Bellehache, Jean; Bourgeois, Richard; Charles, Jacques I; Charles, Jacques II; Dupuys, Jean; Huart, Claude; Huart, Pierre I; Perier; 39 x 26 cm, 71 feuillets. Registre
  4e et dernier registre.
  registre; Saint-Gérand-de-Vaux (Allier); Saint-Loup (Allier); Guise (Aisne)
- Déclarations de cens dûs à Jean-Baptiste François de Montullé, comme seigneur du franc fief de Joigny, près les Halles à Paris., 11 février 1769-13 avril 1771; MC/ET/XXIX/704; Becquerel, Antoine; Bellehache, Jean; Bourgeois, Richard; Charles, Jacques I; Charles, Jacques II; Dupuys, Jean; Huart, Claude; Huart, Pierre I; Perier
  déclaration fiscale; Montullé, Jean-Baptiste François de; Halles (quartier)
- Domaine de Boissise-la-Bertrand (Seine-et-Marne) et autres dossiers de clients (lettres A à B)., 1692-1907; MC/ET/XXIX/1519; Becquerel, Antoine; Bellehache, Jean; Bourgeois, Richard; Charles, Jacques I; Charles, Jacques II; Dupuys, Jean; Huart, Claude; Huart, Pierre I; Perier; parchemin
  (1) (23) - Affiches parisiennes. Acte de société du journal les Affiches parisiennes. Imprimé, 8 pages in-4°. 25 novembre 1841.
  (2) (107) - Allemand. Consulat des Deustschen Reiches. Toronto (Canada) avec un timbre sec. 1903.
  (3) (109) - Amélie-les-Bains. Une vue des thermes romains d’Amélie-les-Bains sur un fragment d’une lettre du 29 janvier 1906.
  (4) (172) - Amiens. Diverses ventes à Amiens, dont une propriété de la communauté du Sacré-Cœur, rue de l’Oratoire, n° 7 et 8, etc.: titres de propriété (1806-1829) et lettre de l’administrateur judiciaire, Victor Mariage (1906).
  (5) (196) - Arabe. Deux reconnaissances de dettes et un reçu en arabe marocain: trois originaux, quatre fac-similés et sept photographies de celles ci. 1892.
  (6) (39) - Sept assignats de cinq livres. 1791 (déficit constaté en juin 2014).
  (7) (113) - Compagnie d’Assurance Mutuelle contre l’Incendie, rue de Richelieu, n°59: répartition en raison des incendies survenus entre le 1er mars 1821 et le 28 février 1822, circulaire imprimée du 1er avril 1822 adressée à Nicolas Tronchon. 12 pages in-4°.
  (8) (95) - Auteuil. Plan de la partie comprise entre le Point du Jour, les bastions 62 à 65, la rue d’Auteuil et le hameau Boileau. Lotissement entre la rue d’Auteuil et le boulevard Exelmans (35 x 72 cm). Avant 1860.
  (9) (198) - Auteuil. Laiterie du champ de courses d’Auteuil, 27 boulevard Murat. Facture de mai 1902.
  (10) ( 66) - Association Valentin Haüy pour le bien des aveugles. Statuts et exemples d’alphabet, extrait de la brochure d’un rapport imprimé non daté, 4 pages.
  (11) (19) - Actes de baptême d’Alexandre Polycarpe Roussille, paroisse Saint-Martin, Pau. 13 septembre 1799, timbre, image du saint.
  (12) (162) - Basset (Charles), pseudonyme Robert (Adrien), homme de lettres: traités pour la publication de ses œuvres, cession de ses droits d’auteur, arbitrage, procédure, comptes, correspondance. 1846-1869.
  (13) (160) - Bastard. Testament du baron Jean Marie Arthur de Bastard [de Saint-Denis]: deux pièces en anglais, dont une en parchemin, timbre sec. 1900-1901.
  (14) ( 48) - Bayeux. Affiches, annonces, avis divers et feuille judiciaire de la ville et de l’arrondissement de Bayeux, n° 5 et 30 des 31 janvier et 25 juillet 1837. 28 pages in-8°.
  (15) (191) - Bellechasse. Plan du lotissement du lot Mortemart du domaine de Bellechasse. Vente par la duchesse de Noailles au comte et à la comtesse de Forbin-Janson de la partie du grand hôtel Cosse-Brissac, rue de Grenelle, n° 120 et 124, et de deux terrains de l’enclos Bellechasse. Prix: 168750 F. 1828-1829.
  (16) (22) - Belle Jardinière. Société de la Belle Jardinière. Statuts et modifications aux statuts. Imprimé, 44 pages in-4°. 1856-1907.
  (17) (134) - Belloc. Lettre Joséphine Thérèse de Belloc, née Turk, et lettres à elle adressées par la comtesse Blanche de La Celle, née Brault, et l’abbé Louis Marie Fournier, directeur de la « Revue canonique » et de « La Mutualité catholique ». 1900-1904.
  (18) (88) - Bibliothèques populaires. « Société Franklin pour la propagation des bibliothèques populaires ». Legs James Jackson (100000 F à neuf légataires). 1890-1897.
  (19) (167-168) - Boissise-la-Bertrand. Gestion, ventes, adjudications, comptes, inventaires, décharges, renonciations, dépôts de testaments, délivrances de legs, titres de propriété, etc. du domaine de Boissise-la-Bertrand (Seine-et-Marne) [le domaine ayant appartenu tour à tour à Alexandre Jean Roch Colin de Saint-Marc, Charles Lucas, dit comte de Pinckney Horry, Éléonore Marie Florimonde de Faÿ de La Tour-Maubourg, veuve de Charles César de Faÿ de La Tour-Maubourg puis Armand Charles Septime de La Tour-Maubourg, puis à Marie Stéphanie, comtesse Andréossy, à Rodolphe de Faÿ de La Tour-Maubourg, général de division et pair de France, etc.]. 1692-1871.
  Mariage, Victor; Tronchon, Nicolas; Roussille, Alexandre Polycarpe; Basset, Charles; Robert, Adrien; Bastard de Saint-Denis, Jean Marie Arthur de; Noailles (duchesse de); Forbin-Janson (comtesse de); Belloc, Joséphine Thérèse de; La Celle, Blanche de; Fournier, Louis Marie; Colin de Saint-Marc, Alexandre Jean Roch; Lucas, Charles; Pinckney Horry (dit comte de); Faÿ de La Tour-Maubourg, Éléonore Marie Florimonde de; Faÿ de La Tour-Maubourg, Charles César de; La Tour-Maubourg, Armand Charles Septime de; Andréossy, Marie Stéphanie; Faÿ de La Tour-Maubourg, Rodolphe de; Canada; Amélie-les-Bains-Palalda (Pyrénées-Orientales); Amiens (Somme); Pau (Pyrénées-Atlantiques, arrondissement); Bayeux (Calvados); Boissise-la-Bertrand (Seine-et-Marne); Richelieu (rue de); Auteuil (rue d'); Exelmans (boulevard); Murat (boulevard); Grenelle (rue de); Bellechasse (rue de); inventaire après décès; reconnaissance; cession; transport de droits; testament; délivrance de legs; renonciation
- Dossiers des familles Bourbon-Conti, Collin de L’Hortet et autres (lettres B à F)., 1746-1930; MC/ET/XXIX/1520; parchemin
  (20) ( 54) - Bon Marché. Au Bon Marché. Nouveautés. Maison Aristide Boucicaut. Statuts. Imprimerie Chaix, 17 pages in-4°, joint un règlement imprimé intitulé « Prévoyance Boucicaut ». 1910.
  (21) (174) - Boues et lanternes. Quittance de rachat des boues et lanternes ordonné par édit de 1704, parchemin (18,5 x 24 cm). 8 octobre 1746.
  (22) (144) - Bourbon-Conti. Contrat de mariage du comte Marie François Félix de Bourbon-Conti avec Angélique Herminie de Labrousse de Verteillac (1828). Affaires de la succession de Mgr le Prince de Conti, représentée par la veuve de Desgraviers, imp. A. Guyot, 67 pages, avec analyse des documents de 1783 à 1825 signé Buchère le 22 janvier 1828 et jugement du 6 mai 1834.
  (23) (67) - Cartographique. Institut cartographique Erhard fondé en 1849, catalogue imprimé non daté [après 1918], 28 pages in-8°.
  (24) (53) - Céramique. Union céramique de Saint-Germer (Oise). Société anonyme des établissements B. de Maulde et Cie, imprimé illustré, 23 pages in-16°. 1908.
  (25) (175) - Chansonnettes. Chansonnettes adressées à madame Leblanc, rue de Paradis n° 31, à l’occasion de sa fête le 15 août et du jour de l’an, dont une « par un vieux prêtre qui n’en fait pas son métier », lettre de son fils, brigadier à Kaiserslautern [Rhénanie-Palatinat, Allemagne] (26 avril 1813) et autre lettre humoristique d’un capitaine Labèche. 1813-1840.
  (26) (10) - Chaumont-sur-Loire. « Plan topographique de la terre de Chaumont-sur-Loire achetée par Monsieur le Comte et Mme la Comtesse d’Aramon en 1833 et des différentes acquisitions faites depuis », avec deux vues du château (49 x 83 cm), s. d.
  (27) (176) - Compagnie. Maison militaire du Roi. Compagnie de chevau-légers de la garde. Contrôle général (…) 1816, imp. de A. Belin avec une gravure en couleur, 45 pages petit in-4°: exemplaire au nom de Hippolyte de Fontaine, signé Bontemps. Jointes, les nominations de Charles Gabriel Hippolyte Fontaine comme lieutenant de cavalerie (parchemin avec timbre sec, 24,5 x 37 cm, 1er mai 1815), et comme chevalier de la Légion d’honneur (30 octobre 1829).
  (28) (72) - Chine. Lettre de Monseigneur Anouilh, évêque d’Abydos, vicaire apostolique du Tchély occidental, au frère Génin, de la Congrégation de la mission rue de Sèvres à Paris. 24 mars1866.
  (29) (61) - Chine. Société française des Monts de Piété en Chine. 3 exemplaires différents de 39 pages in-16° et de 24 pages in-8° avec notes manuscrites et corrections, joints les statuts ainsi qu’une note et une lettre signée d’Auxion. 1910.
  (30) (69) - Société franco-chinoise. Composition du conseil d’administration, augmentation du capital: deux petits extraits imprimés (31 x 12 cm). 1914.
  (31) (63) - Société du Cirque Montparnasse. Construction d’immeubles et percement d’une rue entre la rue Delambre et le boulevard Edgar-Quinet: cahier des charges de la mise en adjudication de maisons et terrains par l’Assistance publique à Paris (s.d.).
  (32) (166) - Claparède. Nomination de comte de l’Empire du général Michel Claparède, sa dotation en Westphalie d’un revenu net de 30000 F (compte du lot, n°44). 1808-1810.
  (33) (9) - Collin de L’Hortet: « arbre généalogique de la famille Lamourous jusqu’à son alliance avec les familles Lelong, de Tinagéro et de L’Hortet » (papier, 56 x 87 cm) » avec des armoires jointes dont celles de Pays-Mellier de Verré; autre arbre généalogique de Jean de Lamourous, écuyer (carton, 54 x 74 cm); mariages de Gabriel Jean Joseph Louis de Tinagéro avec Ida Lelong, de Paul Louis Albert Collin de Souvigny avec Jeanne Marie de Tinagéro, de Nicolas Mallet avec Marie Françoise Huard, etc.; concessions de l’ordre du lys à Collin de Souvigny, maire de Blanc (Indre). 1774-1835.
  (33 bis) (3) - L’Abeille. Numéro 15 du 25 février 1892 du journal L’Abeille de Seine-et-Oise (arrondissements de Corbeil et d’Étampes). 4 pages.
  (34) (15) - Marquise de Cordoue. Mémoire pour la baronne de Bellisen en réponse à l’assignation de sa sœur Madame la marquise de Cordoue, à Foix, 56 pages in-4° (1879). Conclusions pour la comtesse de La Bourdonnaye contre le marquis de Cordoue et la baronne de Bellisen, 46 pages in-4° (1879).
  (35) (29) -.Courbevoie. Mise en adjudication de l’Institut Molière, rue Victor Hugo, n°18 à Courbevoie. 9 décembre 1913: petit placard (32,5 x 22,5 cm) avec vue de la façade et plan au verso.
  (36) (92) - Domaines nationaux de l’Aisne. Vente à Catherine Charlotte Sophie Bussy, femme divorcée d’Antoine Charles Gabriel Folleville, d’un marché de 48 arpents sis à Ressons-le-Long, provenant de l’émigrée Marie Jeanne Margueritte Legras, veuve Folleville (prix: 16473 l. 12 s.), et autre vente à deux acquéreurs, de Runne d’un côté, et les frères Hespet de l’autre, moyennant 6000 F: pièces comptables de paiement (ans IV et V). 1806-1831.
  (37) (194) - Livret de domestique imprimé (petit cahier, 14,5 x 9 cm) avec en préambule la copie de l’ordonnance du préfet de police du 1er août 1853.
  (38) (84) - Drumont (Édouard), homme de lettres: comptes avec la Banque de France et avec les éditeurs, testaments, codicille, succession, acte du second mariage de Drumont, legs Brambert à Drumont. 1891-1925.
  (39) (7) - Éditeurs. Conventions avec éditeurs pour la « Méthode » et les « Souvenirs d’Alsace ». Association technique avec un éditeur débutant. Autorisation d’un éditeur pour la gravure, l’impression et la vente de diverses œuvres. 1868-1930.
  (40) (6) - Eichthal. Deux catalogues de ventes à l’hôtel Drouot, de mobilier, tableaux, bijoux, argenterie, etc. de la baronne d’Eichthal .1929-1930.
  (41) (128) - Enfant naturel. Testament d’un lieutenant de vaisseau, résident du cadre de Cambodge, contenant notamment la reconnaissance d’un enfant né à Cholon, le 27 août 1887, de lui et d’une Annamite. Hôpital militaire de Saïgon, 31 août 1889. Acte de présentation de l’enfant, élève au collège Taberd, à Saïgon, par son tuteur, 14 mai 1903.
  (42) (192) - Exposition Universelle Internationale de 1878: plan du palais du Champ-de-Mars (86 x 120 cm).
  (43) (8) - Faucigny-Lucinge. Lettre d’Émile Darbellay de Gaspard, maître d’hôtel, demeurant en Suisse, à la Légation de Suisse en France pour obtenir le paiement du solde de son salaire de 1763 F par le prince de Faucigny-Lucinge. 1909-1910.
  Bourbon-Conti, Marie François Félix de; Labrousse de Verteillac, Angélique Herminie de; Buchère; Leblanc; Labèche; Aramon, d'; Fontaine, Charles Gabriel Hippolyte; Anouilh; Génin; Auxion, d'; Claparède, Michel; Lamourous, Jean de; Tinagéro, Gabriel Jean Joseph Louis de; Lelong, Ida; Souvigny, Paul Louis Albert Collin de; Tinagéro, Jeanne Marie de; Mallet, Nicolas; Huard, Marie Françoise; Souvigny, Collin de; Cordoue, marquise de; Bellisen, baronne de; La Bourdonnaye, comtesse de; Bussy, Catherine Charlotte Sophie; Folleville, Antoine Charles Gabriel; Legras, Marie Jeanne Margueritte; Runne, de; Hespet (frères); Drumont, Édouard; Brambert; Eichthal, baronne d'; Darbellay de Gaspard, Émile; Faucigny-Lucinge, prince; Saint-Germer-de-Fly (Oise); Rhénanie-Palatinat (Allemagne); Chaumont-sur-Loire (Loir-et-Cher); Chine; Le Blanc (Indre); Corbeil-Essonnes (Essonne); Etampes (Essonne); Foix (Ariège); Courbevoie (Hauts-de-Seine); Ressons-le-Long (Aisne); Cambodge; Suisse; Paradis (rue de); Sèvres (rue de); Delambre (rue); Edgar-Quinet (boulevard); Banque de France; quittance; contrat de mariage; marché; testament; convention; reconnaissance; Champ de Mars (quartier); cahier des charges; éditeur; écrivain; maître d'hôtel
- Brevets d’invention du physicien Léon Foucault et autres dossiers de clients (lettres F et G)., 1777-1913; MC/ET/XXIX/1521; papier-calque